# **EDUARDO BECKER**

R. Adolfo Dietrich, 136, Estância Velha - RS Natural de Estância Velha - RS, Brasilieiro, Casado, 02 filhas Cel: (54)8138 2047 p/ Recado c/ Adriane E-mail: gehmbecker@ig.com.br

## **RESUMO DAS QUALIFICAÇÕES:**

Profissional com 25 anos de experiência profissional sendo 15 anos em multinacionais na área de compras e suporte à Gestão Corporativa. Perfil técnico, bom relacionamento interpessoal, proativo. Usuário de sistema SAP, Oracle.

Desenvolvimento de fornecedores e aquisições de materiais diversos em elétrica, hidráulica, matéria-prima, eletrônica, contratos de prestação de serviços em nível nacional e internacional. Gerenciamento de parcerias em diversos países como: Alemanha, Bélgica, Liechtenstein, Suíça, França, Itália, Dinamarca, Irlanda, EUA, Canadá, México, China dentre outros da América como Argentina e Uruguai.

Viagens internacionais para negociação direta e indireta, supervisão da qualidade, gestão e redução de custos, prazos e fluxos de pagamento ou financiamentos. Tratativas em política de fidelização, desenvolvimento de novos fornecedores, conciliação cultural para obtenção dos objetivos planejados.

Importação, Admissão temporária. Exportação Temporária, Negociação, Envio da PO (Purchaser order), cotação de frete aéreo, marítimo e terrestre, acompanhamento do processo aduaneiro (Emissão de LI - Licença de importação, registro da DI - Declaração de Importação, Parametrização, normatização, Nacionalização, Certificado de origem) e demais documentos inerentes ao processo.

#### **FORMACAO ACADEMICA**

ADMINISTRACAO

#### **IDIOMAS**

Alemão: Fluente – falado e escrito
Inglês: Fluente – falado e escrito

• Espanhol: Intermediário

### **EXPERIENCIA PROFISSIONAL**

# 2014/06 – 2015/06 - RIMOWA AMERICA DO SUL MALAS DE VIAGEM LTDA ( multinacional Alemã )

Cargo: Comprador Sr. ( responsável pelo depto )

**Função:** Desenvolvimento de novos fornecedores nacionais e internacionais; compras de material direto e indireto. ( Compras de equipamentos, máquinas, embalagens, material elétrico, hidráulico, mecânico, de usinagem, Gestão de contrato com empresas prestadoras de serviços, compra de componentes para produção ( 90% importados ), desenvolvimento de novos fornecedores, no Brasil, dos itens diretos hoje importados ); implantação dos procedimentos de compras.

# 2013 – 2014/06 – UPL UNITED PHOSPHUROS LIMITED- UPL DO BRASIL ( multinacional Indiana )

Cargo: Comprador Senior.

Função: Compras de matéria prima – químico – de empresas como Basf, Oxiteno, Bayer, Cargil, Solvay( Rhodia ), e outras grandes do mercado e embalagens de papelão de empresas como Rigesa e Klabin e embalagens plásticas( Bombonas e frascos), e etiquetas para Indústria de defensivos agrícolas; Peças de manutenção eletrica, hidraulica, mecânica, usinagem, gestão de contratos de empresas diversas tais como limpeza, engenharia e construtoras, compra de sistemas de controle de estoque. Desenvolvimento de novos fornecedores nacionais e internacionais; participação ativa na implantação do procedimento de compras e ISO 9001.

## 2011 - 2012 Fundação Cásper Líbero (TV Gazeta) - Cominucação - São Paulo - SP

Cargo: Comprador Sênior

Função:Compras corporativas ( Rádio, TV e faculdade ) compras nacionais ( MRO ) e internacionais ( equipamentos de comunicação) contrato prestação de serviços ( construtoras, escritorio de engenharia...), Desenvolvimento de novos fornecedores nacionais e internacionais.

# 2007-2011 - Hopi Hari S/A - Ramo de Entretenimento- Vinhedo -SP

Cargo: Comprador internacional

Função: Compras nacionais (MRO) e internacionais (spare parts, equipamentos eletricos, hidráulicos, mecânicos; madeiras especiais); gestão de contratos de manutenção nacionais e internacionais; desenvolvimento de novos fornecedores nacionais e internacionais; viagens internacionais (Alemanha, suíça, lichtenstein, USA) para homologação de fornecedores; viagens nacionais tbm para homologação de fornecedores; Exportação temporária de equipamentos para manutenção; acompanhamento das importações junto ao despachante; contratação de fretes internacionais marítimo e aéreo; participar em feiras internacionais para conhecer as novidades do mercado e conhecer novos potenciais fornecedores; participação na descrição dos procedimentos de compras para ISSO 9001.

## Todas as negociações inerentes ao cargo.

**OBS.**: Durante mais de 1 ano nosso depto de compras ficou sem gerente e como o meu cargo era o mais alto, indiretamente, fiquei como responsável de uma equipe de 5 pessoas,respondendo diretamente ao CFO e ao CEO. Metas : prazo de pagamento; saving, cost avoidance; performance de fornecimento.

### 09/2005 - 11/2006 - ECO VEDAÇÃO

Cargo: Gerente de Loja de material de construção

Função: Responsável pelo gerenciamento da loja ( cuidar do estoque, responsável por 02

vendedores; vistas à obras para vendas técnicas )

OBS.: loja fechada pelo dono.

## 2004 - 2005 Europack Ltda - Embalagens plásticas - Valinhos - SP

Cargo: Comprador internacional e Assessor de Diretoria

**Função:** Compras nacionais, internacionais, desenvolvimento e acompanhamento para homologação de novos fornecedores. Assessor de diretoria (desenvolvendo funções de secretário executivo).

# 2000 – 2003 Viscofan do Brasil Ltda – Ramo Alimentício - Itu – SP ( multinacional Espanhola – Alemã ( Naturin )

Cargo: Tradutor e Intérprete (alemão-inglês )

**Função:** Tradução de documentos; Interpretações simultâneas; integração de novos funcionários; compras nacionais e internacionais; desenvolvimento de novos fornecedores; acompanhamento de diretores e gerentes estrangeiros( hotel, restaurante, aluguel de carros, eventos, aeroporto, táxi ).

## 1998 – 2000 Isogama Indústria Química Ltda – Ramo Químico/São José dos Pinhais – PR

Cargo: Supervisor técnico / divisão couro.

**Atividades:** Vendas de produtos químicos na área de curtume em todo território nacional. Desenvolvimento de novos clientes em potencial.

#### Viagens Internacionais

Alemanha, Áustria, Bélgica, Dinamarca, Liechtenstein, Suíça, EUA, e países sul-americanos tais como, Argentina, Uruguai e outros.

#### **CURSOS**

- Curso qualidade total fundação Christiano Ottoni
- Curso de Básico de pneumática Apec
- Curso prevenção de incêndios Porto Alegre
- Curso de Robótica Desma Alemanha
- Curso de importação / exportação CESCOMEX São Paulo

## INFORMAÇÃO ADICIONAL

01 ANO DE MORADIA NA ALEMANHA - SCHLAITDORF - 30 KM DE STUTTGART.